【裁判字號】    95,訴,1171
【裁判日期】    950831
【裁判案由】    毒品危害防制條例
【裁判全文】
臺灣臺北地方法院刑事判決      九十五年度訴字第一一七一號
公  訴  人  臺灣臺北地方法院檢察署檢察官
被      告  甲○○
                    （現另案於臺灣臺北監獄執行中）
上列被告因違反毒品危害防制條例案件，經檢察官提起公訴（九
十五年度毒偵字第一七六三號），因被告於準備程序進行中就被
訴事實為有罪之陳述，且所犯非死刑、無期徒刑、最輕本刑為三
年以上有期徒刑之罪或高等法院管轄第一審案件，經告知簡式審
判程序之旨，並聽取檢察官、被告之意見後，經本院合議庭裁定
由受命法官獨任進行簡式審判程序審理判決如下：
    主  文
甲○○連續施用第一級毒品，累犯，處有期徒刑壹年，扣案第一
級毒品海洛因壹包（淨重零點壹公克）沒收銷燬之，扣案盛裝
第一級毒品海洛因之包裝袋壹個沒收。
    事  實
一、甲○○前於民國八十一年間因肅清煙毒條例等案件，經本院
    於八十二年十月三十日以八十二年度訴緝字第三七四號就其
    所犯麻醉藥品管理條例之罪判處有期徒刑三月，所犯肅清煙
    毒條例之罪判處有期徒刑三年八月，應執行有期徒刑三年九
    月，確定在案；又於八十三年間犯肅清煙毒條例案件，經本
    院於八十三年九月二十三日以八十三年度訴字第一七０一號
    判處有期徒刑三年四月確定；又於八十三年八月間犯偽造文
    書案件，經本院於八十三年十月十一日以八十三年度易字第
    五八三一號判處有期徒刑四月，如易科罰金，以三百元折算
    一日確定。上開八十三年間所犯肅清煙毒條例及偽造文書案
    件，經本院於八十四年一月十二日以八十四年度聲字第十二
    號裁定應執行有期徒刑三年六月；上開應執行刑合併於八十
    三年八月二十四日入監服刑，八十六年七月三日假釋出監，
    嗣於八十九年五月間經撤銷假釋，九十年四月三日入監執行
    殘刑，於九十三年十月二十三日縮刑期滿執行完畢。甲○○
    另於八十九年間因施用毒品案件，經本院於八十九年一月二
    十五日以八十九年度毒聲字第二五五號裁定送觀察、勒戒後
    ，認有繼續施用毒品之傾向，依本院八十九年度毒聲字第六
    六二號裁定執行強制戒治後，本院於八十九年十月五日裁定
    停止戒治，所餘戒治期間內付保護管束，於八十九年十二月
    四日停止戒治出所，九十二年二月二十三日保護管束期滿，
    經臺灣臺北地方法院檢察署檢察官於九十年六月八日以九十
    年度戒毒偵字第一一七號為不起訴處分確定；復於九十四年
    間因施用第一級毒品案件，經檢察官提起公訴，本院於九十
    四年十月二十一日以九十四年度訴字第一二０八號判處有期
    徒刑十月，經臺灣高等法院於九十五年一月二十四日以九十
    四年度上訴字第三七二六號駁回上訴，同年三月十三日確定
    。詎甲○○仍未戒除施用毒品惡習，於前開臺灣高等法院九
    十四年度上訴字第三七二六號違反毒品危害防制條例案件宣
    示判決日之翌日即九十五年一月二十五日某時起，至同年六
    月二十日十四時許止，每日數次，在其臺北市○○○路○段
    四九二巷二六號住處、臺北市○○區○○路附近公寓樓梯間
    等處，以注射針筒注入血管之方式，連續施用第一級毒品海
    洛因，迄九十五年六月二十日十五時三十分許，在臺北市○
    ○區○○路三八四巷一號前，因另案通緝為警逮捕，並扣得
    第一級毒品海洛因一包（毛重０‧三五公克、淨重０‧一三
    公克），進而查悉上情。
二、案經臺北市政府警察局中正第一分局報告臺灣臺北地方法院
    檢察署檢察官偵查起訴。
    理  由
一、上開犯罪事實，業據被告甲○○於警詢、偵查中及本院坦承
    不諱（九十五年度毒偵字第一七六三號偵卷第九、三九頁，
    本院準備程序筆錄、簡式審判筆錄），且有下列事證可稽：
  (一)被告為警查獲當日採尿送驗結果，鴉片類藥物呈陽性反應，
    有臺灣檢驗科技股份有限公司濫用藥物尿液檢驗報告附卷可
    稽（同偵卷第四四頁），且有白色粉末一包扣案可證（同偵
    卷第二十頁扣押物品目錄表），扣案白色粉末經法務部調查
    局鑑定結果，含第一級毒品海洛因成分，淨重０‧一三公克
    （空包裝重０‧二一公克），有該局九十五年七月十一日調
    科壹字第０六００一二一二二號鑑定通知書附卷可憑（同偵
    卷第五七頁），被告連續施用第一級毒品犯行，可以認定。
  (二)被告於八十九年間因施用毒品案件，經依本院八十九年度毒
    聲字第二五五號裁定送觀察、勒戒後，認有繼續施用毒品之
    傾向，依本院八十九年度毒聲字第六六二號裁定執行強制戒
    治後，本院於八十九年十月五日裁定停止戒治，所餘戒治期
    間內付保護管束，於八十九年十二月四日停止戒治出所，九
    十年二月二十三日保護管束期滿，經臺灣臺北地方法院檢察
    署檢察官於九十年六月八日以九十年度戒毒偵字第一一七號
    為不起訴處分確定；復於九十四年間因施用第一級毒品案件
    ，經檢察官提起公訴，本院於九十四年十月二十一日以九十
    四年度訴字第一二０八號判處有期徒刑十月，經臺灣高等法
    院於九十五年一月二十四日以九十四年度上訴字第三七二六
    號駁回上訴，同年三月十三日確定，有臺灣高等法院被告前
    案紀錄表在卷可稽，被告前受強制戒治執行完畢（視為強制
    戒治期滿）後五年內再犯本案，亦堪認定。
  (三)綜上，本件事證明確，被告犯行可以認定。
二、論罪科刑部分
  (一)按行為後法律有變更者，適用行為時之法律，但行為後之法
    律有利於行為人者，適用最有利於行為人之法律，刑法第二
    條第一項定有明文，被告行為後，刑法第五十六條、第四十
    七條、第三十八條第一項第二款之規定，均於九十四年二月
    二日修正公布，且依刑法施行法第十條之一規定，於九十五
    年七月一日生效施行。茲分述如下：
  1.被告行為後，刑法第五十六條連續犯之規定，業經刪除，則
    被告之犯行，因行為後新法業已刪除連續犯之規定，此刪除
    雖非犯罪構成要件之變更，但顯已影響行為人刑罰之法律效
    果，自屬法律有變更，比較新、舊法結果，仍以適用被告行
    為時法律即舊法論以連續犯較有利於被告。
  2.被告行為後，刑法第四十七條關於累犯之規定亦經修正，惟
    被告本件行為，不論依修正前之刑法第四十七條，或修正後
    之刑法第四十七條第一項之規定，均構成累犯，新法並無較
    有利於被告。
  3.修正前刑法第三十八條第一項第二款規定：供犯罪所用或犯
    罪預備之物，以屬於犯人者為限，得沒收之。但有特別規定
    者，依其規定；修正後刑法第三十八條第一項第二款，則將
    「犯人」修正為「犯罪行為人」。本件被告所有、供犯罪所
    用之物，於新舊法均得宣告沒收，新法並無較有利於被告；
    且沒收為從刑，應附屬於主刑，本件主刑所適用之法律既為
    舊法（後詳），沒收自亦應適用舊法。
  4.經上開所示個別比較新舊法及依最高法院二十四年上字第四
    六三四號判例就罪刑有關之一切情形綜其全部之結果而為比
    較後，仍以適用修正前刑法第五十六條、第四十七條、第三
    十八條第一項第二款等規定，較有利於被告，是依前開說明
    ，自應適用該等修正前刑法之規定處斷。
  (二)核被告所為，係犯毒品危害防制條例第十條第一項之施用第
    一級毒品罪。被告施用毒品前後持有毒品之低度行為，為其
    施用之高度行為所吸收，不另論罪。被告先後多次施用第一
    級毒品犯行，時間緊接，方法相近，觸犯構成要件相同之罪
    名，為連續犯，依修正前刑法第五十六條之規定，以一罪論
    ，並加重其刑。被告自九十五年一月二十五日即臺灣高等法
    院九十四年度上訴字第三七二六號違反毒品危害防制條例案
    件宣示判決之翌日起，至起訴書所載之被告犯罪始期即「臺
    灣高等法院九十四年度上訴字第三七二六號案件判決確定後
    某日、時起」，期間被告施用第一級毒品犯行雖未據起訴，
    惟被告自承該段期間內亦有施用第一級毒品等情（本院準備
    程序筆錄），而被告該段時間施用第一級毒品犯行，既非該
    案確定判決既判力所及（最高法院八十八年度臺上字第二五
    七六號判決參照），且與本案犯罪事實有連續犯之裁判上一
    罪關係，應為本案起訴效力所及，本院應併予審理。被告於
    八十一年間因肅清煙毒條例案件，經本院以八十二年度訴緝
    字第三七四號就其所犯麻醉藥品管理條例之罪判處有期徒刑
    三月，所犯肅清煙毒條例之罪判處有期徒刑三年八月，應執
    行有期徒刑三年九月確定在案；又於八十三年間犯肅清煙毒
    條例案件，經本院以八十三年度訴字第一七０一號判處有期
    徒刑三年四月確定；又於八十三年八月間犯偽造文書案件，
    經本院以八十三年度易字第五八三一號判處有期徒刑四月，
    如易科罰金，以三百元折算一日確定。上開八十三年間所犯
    肅清煙毒條例及偽造文書案件，經本院以八十四年度聲字第
    十二號裁定應執行有期徒刑三年六月；上開應執行刑合併於
    八十三年八月二十四日入監服刑，八十六年七月三日假釋出
    監，八十九年五月間經撤銷假釋，九十年四月三日入監執行
    殘刑，於九十三年十月二十三日縮刑期滿執行完畢，有臺灣
    高等法院被告前案紀錄表在卷可按，於五年以內再犯本案有
    期徒刑以上之罪，為累犯，依修正前刑法第四十七條之規定
    ，遞加重其刑。爰審酌被告未藉由受強制戒治處分之機會戒
    除施用毒品惡習，顯見自制力不佳，且施用毒品戕害自身健
    康，及被告犯罪之動機、目的、手段、犯罪後之態度等一切
    情狀，量處如主文所示之刑。扣案第一級毒品海洛因一包（
    淨重０‧一三公克，不含包裝袋），應依毒品危害防制條例
    第十八條第一項前段，沒收銷燬之；盛裝前開第一級毒品海
    洛因之包裝袋一個，為被告所有，供犯罪所用之物，爰依修
    正前刑法第三十八條第一項第二款規定宣告沒收。
據上論斷，應依刑事訴訟法第二百七十三條之一第一項、第二百
九十九條第一項前段，毒品危害防制條例第十條第一項、第十八
條第一項前段，刑法第二條第一項前段、第十一條前段、修正前
刑法第五十六條、第四十七條、第三十八條第一項第二款，判決
如主文。
本案經檢察官江貞諭到庭執行職務
中    華    民    國  九十五  年    八    月  三十一  日
                  刑事第五庭    法  官  高偉文
以上正本證明與原本無異。
如不服本判決，應於判決送達後十日內，向本院提出上訴狀。
                                書記官  張華瓊
中    華    民    國  九十五  年    八    月  三十一  日
附錄本案論罪科刑法條全文
毒品危害防制條例第十條
施用第一級毒品者，處六月以上五年以下有期徒刑。
施用第二級毒品者，處三年以下有期徒刑。


司法院資訊處製作；財團法人民間司法改革基金會備份。
